zh-CN: 艺术与娱乐 > 爱好/艺术创作 > 手工艺品 > 手工艺工具 > 编织用泡沫垫: 方格阻隔垫; 拼插阻挡垫
pt-PT: Artes e lazer > Passatempos e artes criativas > Artes e trabalhos manuais > Ferramentas para artes e trabalhos manuais > Tapetes de blocos: Tapetes de blocos de grelha; Tapetes de blocos de encaixar
tr: Sanat ve Eğlence > Hobiler ve Sanatsal Çalışmalar > Sanatlar ve El İşleri > Sanat ve El İşi Araçları > Gerdirme Altlıkları: Izgara Blok Matları; Kilitli Blok Matları
ru: Искусство и развлечения > Хобби и творчество > Искусство и рукоделие > Инструменты для художественных работ и рукоделия > Коврики для блокировки изделий: Коврики для блокировки изделий с сеткой; Соединяемые коврики для блокировки изделий
el: Τέχνες & Ψυχαγωγία > Χόμπι & Δημιουργικές Τέχνες > Τέχνες & Χειροτεχνίες > Εργαλεία τέχνης & χειροτεχνίας > Πατάκια αποκλεισμού: Πατάκια αποκλεισμού με πλέγμα; Συμπλεκόμενα πατάκια αποκλεισμού
cs: Umění a zábava > Hobby, hudba a výtvarné umění > Řemesla a koníčky > Hobby pomůcky > Fixační podložky: Mřížkové fixační podložky; Zámkové fixační podložky
pt-BR: Artes e entretenimento > Hobbies e artes > Arte e artesanato > Ferramentas para arte e artesanato > Folhas de fixação: Folhas de fixação de grade; Folhas de fixação interligadas
fi: Taide ja viihde > Harrastukset ja taiteet > Taide ja askartelu > Taide- ja askarteluvälineet > Pingotusalustat: Verkkopingotusalustat; Yhteensopivat pingotusalustat
nb: Kunst og underholdning > Hobby og kreativitet > Kunst og håndverk > Verktøy til kunst og håndverk > Blokkeringsmatter: Rutenettblokkeringsmatter; Sammenlåsende blokkeringsmatter
it: Arte e svago > Hobby e arti creative > Artigianato e hobby > Strumenti per hobby e artigianato > Tappetini di blocco per maglieria: Tappetini per il blocco delle griglie; Tappetini di blocco ad incastro
sv: Konst och underhållning > Hobby och skapande > Hantverk och hobbyer > Hobbyverktyg > Blockmattor: Gallerblockningsmattor; Sammankopplande blockningsmattor
ko: 아트/엔터테인먼트 > 취미/예술 > 미술/공예 > 미술/공예 도구 > 블로킹 매트: 격자무늬 블로킹 매트; 인터록 블로킹 매트
hu: Művészet és szórakoztatás > Hobbik és kreatív művészet > Művészet és barkácsolás > Művészeti és kézműves eszközök > Blokkoló szőnyegek: Rácsblokkoló szőnyegek; Reteszelő blokkoló szőnyegek
es: Arte y ocio > Hobbies y artes creativas > Manualidades > Herramientas para manualidades > Esterillas para ahormar: Esterillas para ahormar de rejilla; Esterillas para ahormar entrelazadas
sl-SI: Kultura in zabava > Hobiji in ustvarjalne umetnosti > Umetnost in ročna dela > Orodje za umetniško ustvarjanje in ročna dela > Blokirne podloge: Mrežaste blokirne podloge; Sestavljive blokirne podloge
en: Arts & Entertainment > Hobbies & Creative Arts > Arts & Crafts > Art & Crafting Tools > Blocking Mats: Grid Blocking Mats; Interlocking Blocking Mats
hr-HR: Umjetnost i zabava > Hobiji i kreativne umjetnosti > Umjetnost i rukotvorine > Alati za umjetnost i rukotvorine > Podloge za oblikovanje: Podloge za oblikovanje s mrežom; Spojive podloge za oblikovanje
fr: Arts et loisirs > Loisirs et arts créatifs > Loisirs créatifs > Outils pour loisirs créatifs > Tapis de blocage: Tapis de blocage en grille; Tapis de blocage emboîtables
pl: Sztuka i rozrywka > Hobby i sztuki piękne > Sztuka i rękodzieło > Narzędzia dla artystów i rękodzielników > Maty do blokowania: Siatkowe maty do blokowania; Maty do blokowania puzzle
da: Kunst og underholdning > Hobby og håndarbejde > Håndarbejde og hobby > Værktøjer til håndarbejde og hobby > Udstrækningsmåtter: Udstrækningsmåtter i net; Udstrækningsmåtter med forstærkning
nl: Kunst en entertainment > Hobby's en creatieve vaardigheden > Handwerk en hobby's > Handwerk- en hobbygereedschap > Blokkeermatten: Rasterblokkeermatten; Bouwblokkeermatten
ro-RO: Artă și divertisment > Hobby-uri și artă > Artizanat > Instrumente folosite pentru artă/artizanat > Covorașe pentru întindere: Covorașe pentru întindere cu caroiaj; Covorașe pentru întindere interconectate
sk-SK: Umenie a zábava > Záľuby a tvorivé dielne > Výtvarná dielňa > Nástroje pre výtvarnú dielňu > Blokovacie podložky: Blokovacie podložky s mriežkou; Drážkové blokovacie podložky
vi: Nghệ thuật và giải trí > Sở thích và nghệ thuật sáng tạo > Đồ thủ công mỹ nghệ > Dụng cụ thủ công mỹ nghệ > Thảm xốp ghép khối: Thảm xốp ghép khối kẻ ô; Thảm ghép
ja: 芸術・エンターテイメント > 趣味・コレクション > クラフト・アート > アート・クラフト用具 > ブロッキング用マット: グリッドブロッキングマット; インターロッキングブロッキングマット
zh-TW: 藝術/娛樂 > 嗜好和創作藝術 > 藝術品和手工藝品 > 美術/手工藝工具 > 車縫墊塊: 網格墊塊; 組合墊塊
bg-BG: Изкуства и развлечения > Хобита и творчески изкуства > Изкуства и творчество > Творчески инструменти > Блокиращи подложки: Разчертани блокиращи подложки; Съединяващи се блокиращи подложки
lt-LT: Menai ir pramogos > Hobiai ir menai > Menai ir amatai > Menų ir amatų įrankiai > Blokavimo kilimėliai: Tinkliniai blokavimo kilimėliai; Sujungiami blokavimo kilimėliai
th: ศิลปะและความบันเทิง > งานอดิเรกและศิลปะสร้างสรรค์ > ศิลปะและงานฝีมือ > เครื่องมือทำงานศิลปะและงานฝีมือ > ที่รองทำรูปร่าง: กริดรองทำรูปร่าง; บล็อกประสานทำรูปร่าง
de: Kunst & Unterhaltung > Hobby & Kunst > Kunsthandwerk & Hobby > Kunst- & Bastelwerkzeuge > Spannmatten: Gitter-Spannmatten; Ineinandergreifende Spannmatten